348Edepot - Archives communales déposées de Moffans-et-Vacheresse
Archives Départementales de la Haute-Saône
Série Edepot
ARCHIVES COMMUNALES DEPOSEES. ARCHIVES DES INTERCOMMUNALITES.
348Edepot - Archives communales déposées de Moffans-et-Vacheresse
1663-1974
348Edepot1-55
Archives Départementales de la Haute-Saône 14B rue Miroudot St Ferjeux 70000 VESOUL
COMMUNE DE MOFFANS-ET-VACHERESSE
Vacheresse faisait partie en 1789 de la paroisse de Granges-la-Ville. Commune en 1790 (68 habitants) et en l’an VIII (68 habitants). Fut réuni à la commune de Faymont par décret du 2 février 1808. Il en a été distrait et réuni à celle de Moffans à la demande des habitants par décision du Conseil général du 22 octobre 1921. Cf. Société d’agriculture, lettre, sciences et arts de Haute-Saône, Vesoul, Nouveau dictionnaire des communes (tome IV, Vesoul, 1972, p.127). Cf. l’Inventaire des Archives municipales de Vy-les-Lure: 582 E dépôt 19, bail du vieux château de Moffans; baux de prés au curé du lieu (1729).
Modalités d'entrée
Dépôt du 04/07/2014
Dernier ajout le 04/07/2014
Archives publiques
- ARCHIVES ANCIENNES
  - FINANCES, IMPOTS ET COMPTABILITE
    - Finances, impôts et comptabilité. –Non résidants possédant des biens dans la communauté de Moffans, demande de contribution au marc la livre aux impositions ordinaires à la « repestitions » et à l’entretien des routes: requête., 1753; 348 Edepot 14; CC1; 1 pièce papier.
      Communicabilité
      Communicable
      Thesaurus administratif:
      FISCALITE
  - BIENS COMMUNAUX, EAUX ET FORETS, TRAVAUX PUBLICS, VOIRIE
    - Terrier de la seigneurie de Granges, appartenant au Prince de Wurtemberg et Montbéliard, au lieu de Moffans; avec table., 1751-1755; 348 Edepot 1; DD1; 1 registre relié.
      TERRIER; REGISTRE
      REGIME SEIGNEURIAL
    - Plan des bois communaux., 1737; 348 Edepot 2; DD2; 1 plan.
      PLAN
      FORET COMMUNALE
  - CULTES, INSTRUCTION PUBLIQUE, ASSISTANCE PUBLIQUE
    - Registre paroissial de Moffans-et-Vacheresse et de La Vergenne: mariages (1663-1707); sépultures (à l’envers, 1666-mai 1712)., 1663-1712; 348 Edepot 3; GG1; 1 registre relié.
      REGISTRE PAROISSIAL
      CATHOLICISME; DECES; MARIAGE
      Noms géographiques:
      VERGENNE (LA)
    - Registre paroissial de Moffans-et-Vacheresse, de La Vergenne et de Lomontot (commune de Lomont): baptêmes (novembre 1709-janvier 1744)., 1709-1744; 348 Edepot 4; GG2; 1 registre relié.
      CATHOLICISME; NAISSANCE
      LOMONT; VERGENNE (LA)
    - Registre paroissial de Moffans et ses dépendances: sépultures (décembre 1709-novembre 1753)., 1709-1753; 348 Edepot 5; GG3; 1 registre relié.
      CATHOLICISME; DECES
    - Registre paroissial de Moffans et ses dépendances: baptêmes (avril 1744-août 1748; 2 actes de mariages de 1748 du 27 août et du 22 septembre; septembre 1748-juin 1785); extrait mortuaire du dépôt de mendicité de Bellevaux (5 juillet 1786); catalogue de ceux qui ont été confirmés à Lure (1756; 1760; 1766)., 1744-1786; 348 Edepot 6; GG4; 1 registre relié couvert en parchemin et d'une pièce papier.
      CATHOLICISME; DECES; EXCLUSION SOCIALE; MARIAGE; NAISSANCE
      Noms d'organismes:
      Abbaye de Bellevaux
    - Registre paroissial de Moffans et de ses dépendances: mariages (1749-janvier 1770; 2 actes de sépultures de 1770 des 16 et 28 janvier; mars 1770-septembre 1791); sépultures (novembre 1753-mai 1776; 1 acte de mariage du 2 juillet 1776; juillet 1776-février 1777; 1 acte de mariage du 12 mai 1777; juin 1777-janvier 1781)., 1749-1791; 348 Edepot 7; GG5; 1 registre relié couvert en parchemin.
    - Registre paroissial de Moffans et de ses dépendances: sépultures (janvier 1781-1791); baptêmes (juin 1785-1791)., 348 Edepot 8; GG6; 1 registre relié couvert en parchemin.
      CATHOLICISME; DECES; NAISSANCE
- ARCHIVES MODERNES
  - LOIS ET ACTES DU POUVOIR CENTRAL
    - Assemblée nationale: décrets (1792). Convention nationale: décrets (1793)., 1792-1793; 348 Edepot 15; A1; 8 pièces papier.
      TEXTE OFFICIEL
      ASSEMBLEE NATIONALE
  - ADMINISTRATION GENERALE DE LA COMMUNE
    - Conseil municipal: registre de délibérations (juillet 1790-an VI; an XIII-septembre 1815)., 1790-1815; 348 Edepot 9; D2; 1 registre relié en parchemin.
      REGISTRE; DELIBERATION
      CONSEIL MUNICIPAL
    - Registre de la municipalité., An IX-an XII; 348 Edepot 10; D1; 1 registre.
      DELIBERATION; REGISTRE
    - Conseil municipal: registre de délibérations (octobre 1815-août 1847)., 1815-1847; 348 Edepot 11; D3; 1 registre relié.
    - Conseil municipal: registre de délibérations (août 1847-février 1862)., 1847-1862; 348 Edepot 12; D4; 1 registre relié.
    - Conseil municipal: registre de délibérations (février 1862-août 1877)., 1862-1877; 348 Edepot 13; D5; 1 registre relié.
    - Conseil municipal: registre de délibérations (22 septembre 1902-19 avril 1913)., 1902-1913; 348 Edepot 16; D6; 1 registre cartonné.
    - Conseil municipal: relevé chronologique des délibérations (13 mars 1954-23 mars 1963)., 1954-1963; 348 Edepot 17; D7; 1 pièce papier.
      DELIBERATION
    - Contentieux. –Action du sieur Chauffart contre la commune au sujet de l’anticipation d’un terrain lui appartenant: arrêté préfectoral, arrêté du conseil de préfecture, procès-verbaux, note, conclusions motivées, copie d’assignation, requête, jugement, contribution (1825-1826, s.d.). Action de la commune contre le sieur Julien Pauchaux au sujet de la construction d’une maisonnette sur un terrain communal: procès-verbal, jugement, arrêté du conseil de préfecture (1835). Action du sieur Costy Joseph contre la commune au sujet de la revendication d’une parcelle de terrain: extrait du registre des arrêtés du conseil de préfecture (1849). Actions des sieurs Jean-Baptiste Lamagdelaine et Tunis Etienne contre la commune au sujet de l’ouverture d’un canal et la réalisation de fouilles sur leurs terrains respectifs: communiqués, jugement, état des frais, procès-verbaux (1849-1850). Autorisation donnée à la commune de répondre à l’action intentée par le sieur Racenet au sujet du passage du public sur un terrain lui appartenant: extrait du registre des arrêtés du conseil de préfecture (1853). Action intentée par la commune contre les anticipations de terrains communaux: extrait du registre des arrêtés du conseil de préfecture (1865). Autorisation donnée au maire d’exercer une action en abornement envers la veuve Lanoir et tous autres aboutissants du chemin des Corvées: extrait du registre de délibérations du conseil municipal (1884). Réclamation du sieur Tunis François-Joseph au sujet de la propriété d’un terrain incorporé à la voie publique: extraits du registre de délibérations du conseil municipal, arrêté du conseil de préfecture (1886-1887). Pourvoi de la commune contre un arrêté préfectoral lui attribuant les frais d’entretien de l’aliéné Gauthier à l’asile de Maréville: communiqués (1892). Réclamation d’habitants de la rue du Moulin Claudey pour exclusion des points d’alimentation en eau potable: extrait du registre de délibérations du conseil municipal (1895). Réclamation de la veuve Jacquemard au sujet de la vente d’une parcelle communale: extrait du registre de délibérations du conseil municipal (1897). Actions de pourvoi en affouage formés contre la commune: notifications de requêtes, répliques (1911)., 1825-1911; 348 Edepot 18; D7; 48 pièces papier.
      JUSTICE
  - POPULATION, ECONOMIE SOCIALE, STATISTIQUE
    - Agriculture. –Anciennes foires agricoles de la commune de Ronchamp, rétablissement: extrait du registre de délibérations du conseil municipal de Ronchamp (1874). Statistique agricole: questionnaires de la statistiques agricole décennale (1882, 1892), registre des cultures (1903). Etudes et travaux d’hydraulique agricole dans le département de la Haute-Saône, projet de développement: communiqué (1887)., 1874-1903; 348 Edepot 19; F1; 5 cahiers et pièces papier.
      REGISTRE; STATISTIQUE; DELIBERATION
      HYDRAULIQUE AGRICOLE; MANIFESTATION COMMERCIALE; PRODUCTION AGRICOLE
    - Mesures d’exception: carte individuelle d’alimentation., 1944; 348 Edepot 20; F2; 1 carte avec coupons.
      CARTE
      RATIONNEMENT
    - Travail. –Enfants et filles mineures employés dans l’industrie, inscription des livrets: registre., 1893; 348 Edepot 21; F3; 1 pièce papier.
      REGISTRE
      TRAVAIL
  - CONTRIBUTIONS, ADMINISTRATIONS FINANCIERES
    - Impôts directs: état de sections (A)., 1791; 348 Edepot 22; G1; 1 registre cartonné.
      ETAT DE SECTION; REGISTRE
    - Impôts directs: état de sections (D)., 1791; 348 Edepot 23; G2; 1 registre cartonné.
    - Impôts directs: état de sections (E et F)., 1791; 348 Edepot 24; G3; 1 registre cartonné.
    - Impôts directs: matrice cadastrale., An VII; 348 Edepot 25; G4; 1 registre cartonné.
      REGISTRE; MATRICE CADASTRALE
    - Impôts directs. –Travaux de réparation et entretien des chemins vicinaux: rôles de prestations., 1865-1890; 348 Edepot 26; G5; 6 cahiers papier.
      ROLE
      RESEAU ROUTIER
    - Rapports de la commune avec les diverses administrations au point de vue financier. –Perceptions: note, communiqués., 1890-1974; 348 Edepot 27; G6; 4 pièces papier.
      CORRESPONDANCE
    - Justice. –Trahin Claude-Eugène, règlement de dommages et intérêts: certificat (1877). Vagabonds Michaud Jeanne et Cramps Jean-Claude, extraction du dépôt de la mairie de Bordeaux et conduite sous escorte à Moffans: ordre de conduite (1820). Petegnief Jules, demande de réhabilitation: communiqué, relevé de casier judicaire (1908). Juge d’instruction du tribunal de Lure, demande de renseignements au maire de Moffans au sujet de Marie Pilat et de Victorine Jouguelet: communiqué (1875). Procureur de la République près le tribunal de Lure, vérification des registres de l’Etat civil de Moffans: relevés de contraventions (1852-1876). Formation du jury: extrait du registre de délibérations du conseil municipal, liste générale des jurés (1871). Huissiers: exploits signifiés aux maires (1892-1898)., 1820-1908; 348 Edepot 34; I3; 21 pièces papier.
      EXPLOIT D'HUISSIER; DELIBERATION; CERTIFICAT
  - AFFAIRES MILITAIRES
    - Recrutement: extrait du tableau cantonal des citoyens mobilisables., 1848; 348 Edepot 28; H1; 1 pièce papier.
      RECENSEMENT MILITAIRE
      CONSCRIPTION
    - Administration militaire.- Terres à salpêtre trouvée dans des maisons de particuliers: état (1813). Logement et cantonnement des troupes de passage: communiqué, états de ressources, avis de passage, liste des lits à mettre à la disposition des officiers (1878-1907, s.d.). Denrées alimentaires et moyens de transport en cas de mobilisation, vérification des listes de recensement: arrêté préfectoral (1890). Manœuvres, indemnités pour dégâts causés: communiqués, liste des réclamations (1894-1903, s.d.). Bataillon scolaire, achat de fusils: extrait du registre de délibérations du conseil municipal (1884)., 1813-1907; 348 Edepot 29; H2; 27 pièces papier.
      DELIBERATION; ARRETE PREFECTORAL; LISTE; AVIS
      ECOLE; ORGANISATION DE L'ARMEE; VACCINATION
    - Garde-nationale et sapeurs-pompiers. –Grade-nationale, recrutement: relevé nominatif des bulletins individuels (1848). Sapeurs-pompiers, projet de création d’un corps à Moffans: communiqué (1876)., 1848-1878; 348 Edepot 30; H3; 2 pièces papier.
      GARDE NATIONALE; SAPEUR POMPIER
    - Mesures d’exception et faits de guerre. –Invasion de 1870-1871, ouverture d’une souscription pour l’élévation d’un monument à la mémoire des garde mobiles: communiqué (1872); admission des dépenses faites pour l’impôt de capitation: arrêté préfectoral (1875)., 1872-1875; 348 Edepot 31; H4; 2 pièces papier.
      ARRETE PREFECTORAL
      COMMEMORATION; GUERRE
  - POLICE, HYGIENE PUBLIQUE, JUSTICE
    - Police. –Police locale, prières publiques: communiqué (1872); organisation des fêtes du centenaire de la Révolution: extraits du registre de délibérations du conseil municipal, bons (1889); délivrance de chablis pour les victimes de l’incendie du 3 octobre 1877: extrait du registre des délibérations du conseil municipal (1877). Police rurale, destruction d’animaux nuisibles: arrêté préfectoral (1876); refus de la demande d’autorisation de couverture en chaume du sieur Tunis François-Joseph: arrêté préfectoral (1879). Police urbaine, réglementation du stationnement sur la voie publique: extrait du registre des arrêtés du maire (1896); réglementation de la vitesse des automobiles dans la commune: arrêté municipal (1929)., 1872-1929; 348 Edepot 32; I1; 124 pièces papier.
      ARRETE DU MAIRE; ARRETE PREFECTORAL; DELIBERATION
      ANIMAL NUISIBLE; CIRCULATION ROUTIERE; FETE; INCENDIE; POLICE
    - Police. –Police générale: passeports (1808-1859) et souches de passeports pour l’intérieur (1807-1872), passeports étrangers (1851-1859)., 348 Edepot 33; I2; 186 pièces papier.
      PASSEPORT
      POLICE
  - ELECTIONS ET PERSONNEL
    - Elections. –Collège du premier arrondissement électoral: listes générales du jury (1831, 1840). Admission sur la liste électorale des sieurs Henry et Panchaux: extrait du registre des délibérations de la commission chargée de statuer sur les réclamations relatives à la liste électorale, note (1892). Elections municipales, élection de 6 membres du conseil municipal: arrêté préfectoral (1850). Renouvellement intégral du conseil municipal: arrêté préfectoral (1825)., 1825-1892; 348 Edepot 35; K1; 6 cahiers et pièces papier.
      DELIBERATION; ARRETE PREFECTORAL; LISTE NOMINATIVE
      CONSEIL MUNICIPAL; ELECTEUR; ELECTION MUNICIPALE
    - Personnel municipal. –Cantonnier communal, renvoi et remplacement: extraits du registre des délibérations du conseil municipal (1900-1901). Commissaire de police de Lure, suspension et remplacement: communiqué (1876). Gardes forestiers, versement de salaire: mandat (1816); attribution de bois de chauffage: extrait du registre des délibérations du conseil municipal (1880). Pâtres: marchés (1861-1900). Secrétaire de l’Office de Placement et Fonds de chômage, nomination: arrêté (1932). Vétérinaire en charge de l’inspection des animaux mis en vente aux foires, nomination et rémunération: extraits du registre de délibérations du conseil municipal (1885, 1897)., 1816-1932; 348 Edepot 36; K2; 19 pièces papier.
      ARRETE PREFECTORAL; DELIBERATION
      ASSURANCE CHOMAGE; GARDE FORESTIER; MEDECINE VETERINAIRE; PERSONNEL
    - Protocole et distinctions honorifiques. –Anciens militaires de 1792 à 1815, demande d’envoi d’un état nominatif en vue du décernement de la médaille d’honneur: communiqué., 1857; 348 Edepot 37; K3; 1 pièce papier.
      DISTINCTION HONORIFIQUE
  - FINANCES DE LA COMMUNE
    - Comptabilité: chapitres additionnels au budget (1835-1838, 1840-1841, 1843-1849), comptes administratifs (an VI-1810, 1813, 1849-1850, 1889), comptes des recettes et dépenses présentées par le percepteur et le receveur (an VII-an XII, 1806-1809, 1811-1813, 1815-1823). Comptabilité: chapitres additionnels au budget (1835-1838, 1840-1841, 1843-1849), comptes administratifs (an VI-1810, 1813, 1849-1850, 1889), comptes des recettes et dépenses présentées par le percepteur et le receveur (an VII-an XII, 1806-1809, 1811-1813, 1815-1823)., An VI-1889; 348 Edepot 38; L1; 56 pièces papier.
      COMPTE ADMINISTRATIF; BUDGET
      FINANCES COMMUNALES
    - Comptabilité: comptes de gestion (1826-1831, 1833-1834, 1839-1848)., 1826-1848; 348 Edepot 39; L2; 18 pièces papier.
      COMPTE DE GESTION
  - EDIFICES COMMUNAUX, MONUMENTS ET ETABLISSEMENTS PUBLICS
    - Edifices publics. –Horloge commune, nettoyage: extrait du registre de délibérations du conseil municipal (1884). Maison commune, établissement d’un mur: extrait du registre de délibérations du conseil municipal (1893). Ancienne maison Simonin, construction d’un mur de soutènement et d’un escalier: procès-verbal d’adjudication (1891). Bascule publique, établissement d’une maisonnette pour enfermer le mécanisme: extrait du registre de délibérations du conseil municipal de la commune de Moffans (1892). Citernes, construction dans des quartiers excentrés de la commune: extraits du registre de délibérations du conseil municipal (1892, 1895). Travaux de fontaines: devis supplémentaire (1866). Bornes fontaines des rues de la Corne et du cimetière, réparations: extrait du registre de délibérations du conseil municipal (1880). Fontaine de la rue du Moulin, rapprochement d’un groupe de maisons: extrait du registre de délibérations du conseil municipal (1880). Lavoir, abreuvoir et réservoir, construction au lieu dit « Fontaine du Beney »: extrait du registre de délibérations du conseil municipal (1881). Récipient, conduite d’eau et fontaine, établissement pour l’alimentation du quartier du Moulin Claudey: arrêté préfectoral, extraits du registre de délibérations du conseil municipal, détail métrique et estimatif, devis descriptif, état général des travaux (1888-1890). Fontaine située devant l’église, établissement d’un mur de soutènement et d’une rigole pavée: extrait du registre de délibérations du conseil municipal (1891). Grand puits communal des Rachènes, établissement d’une pompe: extrait du registre de délibérations du conseil municipal (1899). Borne fontaine à jet intermittent avec souillard, projet d’établissement dans la rue de la Corne: extrait du registre de délibérations du conseil municipal, bordereau des prix d’application, avant-métré des travaux, devis et estimation, approbation des plans et devis, procès-verbal d’adjudication (1903)., 1866-1903; 348 Edepot 40; M1; 25 pièces papier.
      ARRETE PREFECTORAL; DEVIS; PROCES-VERBAL; DELIBERATION
      FONTAINE; HORLOGE PUBLIQUE; LAVOIR; PUITS
    - Edifices du culte et cimetières.-Eglise, établissement d’un plancher à l’intérieur du clocher: extrait du registre de délibérations du conseil municipal (1852); demande du concours de la commune de La Vergenne dans la dépense des travaux de réparations: extrait du registre de délibérations du conseil municipal de Moffans (1899). Presbytère, rejet de la demande de contribution de la commune de La Vergenne aux travaux de réparation formulée par le maire de Moffans: extrait du registre de délibérations du conseil municipal de La Vergenne (1893). Cimetière, translation: communiqué, ampliation d’arrêté préfectoral (1852); réparations: approbation du devis (1878); réparations: approbation du devis (1878); nettoyage: extrait du registre de délibérations du conseil municipal (1884)., 1852-1899; 348 Edepot 41; M2; 7 pièces papier.
      CIMETIERE; EDIFICE CULTUEL; PRESBYTERE
    - Edifices à usage d’établissements d’enseignement, de sciences et d’art. –Ecole enfantine, demande d’agrandissement des classes: extraits du registre de délibérations du conseil municipal, communiqués, rapport (1885-1893); acquisition d’immeubles: arrêté préfectoral (1889); travaux d’appropriation: extrait du registre de délibérations du conseil municipal (1889); projet d’érection de nouveau locaux: note, extrait du registre de délibérations du conseil municipal, communiqué (1894-1898); location d’un local pour y établir provisoirement les cours: extrait du registre de délibérations du conseil municipal, baux, communiqués (1893-1897). Logements des enseignants et salles d’écoles, établissement de planchers: procès-verbaux d’adjudication, état général des travaux, procès-verbal de réception provisoire et définitive (1901-1903). Bâtiments des écoles, établissement de clôtures et d’une grille en fer: procès-verbaux d’adjudication, extrait du registre de délibérations du conseil municipal (1900, 1902)., 1885-1903; 348 Edepot 42; M3; 27 pièces papier.
      PROCES-VERBAL; BAIL IMMOBILIER; ARRETE PREFECTORAL; RAPPORT; DELIBERATION
      ECOLE
  - BIENS COMMUNAUX, TERRES, BOIS, EAUX
    - Biens communaux. –Communaux, amodiations: récépissés, extraits du registre de délibérations du conseil municipal, procès-verbaux d’adjudication (1812-1904); anticipations: états des soumissions (1853-1896, s.d.); cession à des particuliers: extraits du registre de délibérations du conseil municipal, expédition d’un acte de vente (1864-1872). Etablissement d’une clôture entre le verger du sieur Racenet Etienne et un terrain communal: extrait du registre de délibérations du conseil municipal, note (1894)., 348 Edepot 43; N1; 58 pièces papier.
      PROCES-VERBAL; DELIBERATION
      BIENS COMMUNAUX
    - Bois. –Pâturages: procès-verbaux de reconnaissance des cantons défensables, listes nominatives, actes de notification des cantons défensables, extraits du registre de délibérations du conseil municipal (1840-1909). Affouage: procès-verbaux d’adjudication, extraits du registre de délibérations (1820-1903). Prises d’eau: extrait du registre de délibérations du conseil municipal, concessions (1860-1899). Fouilles pour la recherche d’eau: extrait du registre de délibérations du conseil municipal, arrêté préfectoral (1860, 1892). Concession de passage: extraits du registre de délibérations du conseil municipal, demandes, communiqués, concessions (1854-1908)., 1820-1909; 348 Edepot 44; N2; 135 pièces papier.
      DEVIS; RAPPORT; ARRETE PREFECTORAL; DELIBERATION; LISTE NOMINATIVE; PROCES-VERBAL
      AMENAGEMENT FORESTIER; FORET COMMUNALE; PATURAGE; PRISE D'EAU
    - Bois. -Exploitation, entretien et vente de produits forestiers: procès-verbaux d’adjudication, procès-verbal de reconnaissance, communiqués, arrêté du conservateur des forêts, extraits du registre de délibérations du conseil municipal, ampliation de décret impérial, arrêté préfectoral, estimations sommaires, rapport, devis descriptif, listes nominatives., 1806-1902; 348 Edepot 45; N3; 198 pièces papier.
      LISTE NOMINATIVE; DEVIS; RAPPORT; ARRETE PREFECTORAL; DELIBERATION; PROCES-VERBAL
      FORET COMMUNALE; SYLVICULTURE